# 售后回租的融资租赁会计处理

提问人：侧脸先生 时间：2017-04-26 08:59:34
我公司目前与一家融资租赁公司，签订融资租赁协议，不是直接融资租赁形式，而是已目前的公司设备作为售后回租的对象，对方给我们 1 个亿的贷款额度，服务费0.85%/年，租赁期开始一次性收取；保证金是融资金额的10%，租赁期为三年，分六期，等额租金，半年还租。利率为3.48%/年；租期服务费保证金租金利息归还本金剩余本金现金流量0(2,550,000.00)
(10,000,000.00)100,000,000.0087,450,000.001(17,769,980.31)1,900,000.00(15,869,980.31)84,130,019.69(17,769,980.31)2(17,769, 980.31)1,598,470.37(16,171,509.94)67,958,509.75(17,769,980.31)3(17,769,980.31)1,291,211.69(16,478,768.62)51,479,741.13(17, 769,980.31)4(17,769,980.31)978,115.08(16,791,865.23)34,687,875.90(17,769,980.31)5(17,769,980.31)659,069.64(17,110,910.67)1 7,576,965.23(17,769,980.31)6 10,178,000.00(17,769,980.31)333,962.34(17,436,017.97)140,947.26(7,591,980.31)合计(2,550,000.00)178,000.00(106,619,881.86)6,760,829.12(99,859,052.74) 求会计分录怎么写？各科目金额怎么确定？

回答人：chenyiwei
请参考《瑞华研究 2010 ～ 2016 汇编》之“问题4-2-12（涉及保证金及手续费的售后回租构成融资租赁交易的会计处理）”、“问题4-2-13 （涉及税金影响的售后回租构成融资租赁交易的会计处理）”。